# 关于异常交易的账务处理问题

提问人：talent0630 时间：2019-11-07 10:39:56
陈老师好！我这边有一个问题咨询一下。背景情况是这样子的：
1 、公司 A 2016 年的时候处置了一项资产（当时处置价格也就是市价是3,200 万元，账面价值是 1,500 万）给交易对手 B（公司 A 说是非关联方，独立第三方；但是我觉得是关联方，只是明面上工商看不出来）， 2016年他们确认了 1,700 万的投资收。
2 、标的公司自 2016 年处置后到 2018 年都没有收到这笔款项。
3 、现在交易对手 B 经营状况恶化，标的公司A 起诉B，法院判决 B公司要给 3,200 万并且根据合同支付利息.（诉讼工商可查）
4 、目前是 A公司和 B 公司协商，把 16 年处置的资产给退回来（该项资产现在市值跌为 2,500 万）。
现在的问题就是如果 A 公司接受这批原来处置的资产，现在入账价值是按原来 1500 万算，还是按现在市值 2500 万算？

回答人：chenyiwei
此问题的关键是判断 2016 年确认 1700 万元资产处置损益并将标的资产终止确认这一做法的恰当性。建议关注 2016 年内处置资产的商业目的，该资产是否为 B 所需要，是否实质上仍由A 主导其使用并获取使用的收益；
为何当初未考虑 B 的支付能力问题等。
如果 2016 年的交易不具有合理商业目的和合理理由，则前期确认收益属于前期差错，应追溯重述。
如果 2016 年的交易是合理的，当初确认收益不构成重大前期差错（例如，导致 B 丧失支付能力的是交易完成后新发生且事先无法合理预见的突发事项），且资产的控制权也已事实上移交给 B，则此时收回资产按债务重组处理，入账价值为该资产的届时公允价值和对应的应收款项账面价值中的较低者。